臺灣高雄地方法院刑事判決　　　　　　　96年度訴字第5486號
公　訴　人　臺灣高雄地方法院檢察署檢察官
被　　　告　乙○○
　　　　　　　　　　（另案於臺灣高雄看守所羈押中）
上列被告因違反毒品危害防制條例案件，經檢察官提起公訴（96
年度毒偵字第9693、9746號），被告於本院準備程序中就被訴事
實為有罪之陳述，經詢問當事人意見，合議庭裁定由受命法官依
簡式審判程序獨任審理，本院判決如下：
    主  文
乙○○施用第一級毒品，累犯，處有期徒刑拾月。又施用第一級
毒品，累犯，處有期徒刑拾月，扣案海洛因壹包（驗後淨重零點
零捌貳公克）沒收銷燬之。應執行有期徒刑壹年柒月，扣案海洛
因壹包（驗後淨重零點零捌貳公克）沒收銷燬之。
    事  實
一、乙○○曾於民國（下同）90年間因施用毒品案件，經本院裁
    定送觀察、勒戒後，認有繼續施用毒品之傾向，令入戒治處
    所施以強制戒治，於91年10月27日執行完畢（接續執行另案
    有期徒刑至92年1 月28日釋放）。又於92年間因竊盜案件，
    經臺灣屏東地方法院以92年度易字第27號判處有期徒刑3 月
    確定，於92年10月4 日執行完畢，翌日出監。詎仍不知悔改
    ，復於強制戒治執行完畢釋放後5 年內，分別基於施用第一
    級毒品海洛因之犯意，先於96年8 月8 日15時10分許回溯48
    小時內之某時（不含警力拘束期間），在其位於高雄縣林園
    鄉○○路46巷8 號之住處內，以摻水後置於針筒內注射之方
    式，施用第一級毒品海洛因1 次；再於同年10月21日12時20
    分許回溯48小時內之某時（不含警力拘束期間），在上址以
    相同方式施用海洛因1 次。嗣於96年8 月8 日14時許，為警
    在高雄縣鳳山市○○○路58巷口盤查，因發現其為毒品列管
    行方不明人口，經警採尿送驗，檢驗結果呈嗎啡陽性反應而
    查獲；又於同年10月21日11時許，在高雄縣林園鄉○○村○
    ○路124 號前為警查獲，並扣得其所有海洛因1 包（驗前淨
    重0.089 公克，驗後淨重0.082 公克）。
二、案經高雄縣政府警察局鳳山分局、林園分局分別報請臺灣高
    雄地方法院檢察署檢察官偵查起訴。
    理  由
一、按本件被告乙○○所犯係死刑、無期徒刑、最輕本刑為3 年
    以上有期徒刑以外之罪，其於準備程序就前揭被訴事實為有
    罪之陳述，經受命法官告知簡式審判程序之旨，並聽取其與
    公訴人之意見後，本院認無不得或不宜改依簡式審判程序進
    行之情形，爰依刑事訴訟法第273 條之1 第1 項規定，裁定
    本件由受命法官獨任進行簡式審判程序，合先敘明。
二、上揭事實，業據被告於本院審理時坦承不諱，且被告於96年
    8 月8 日15時10分許、同年10月21日12時20分許分別經警採
    尿送驗，檢驗結果均呈嗎啡陽性反應，有正修科技大學超微
    量研究科技中心檢驗報告、台灣檢驗科技股份有限公司濫用
    藥物尿液檢驗報告各1 份、姓名與代碼對照表2 份在卷可憑
    。又所扣得之白色粉末1 包（驗前淨重0.089 公克，驗後淨
    重0.082 公克）經送高雄市立凱旋醫院鑑定結果，確為海洛
    因無誤，屬第一級毒品，有該院濫用藥物成品檢驗鑑定書1
    份在卷可佐，足認被告自白與事實相符，本件事證明確，被
    告犯行洵堪認定。
三、按海洛因為毒品危害防制條例第2 條第2 項第1 款所稱之第
    一級毒品，不得施用、持有。次按，犯毒品危害防制條例第
    10條施用第一、二級毒品之罪者，檢察官應聲請法院裁定，
    令被告入勒戒處所觀察、勒戒，經觀察、勒戒後，檢察官依
    據勒戒處所之陳報，認受觀察、勒戒人無繼續施用毒品傾向
    者，應即釋放，並為不起訴之處分；認受觀察、勒戒人有繼
    續施用毒品之傾向者，檢察官應聲請法院裁定令入戒治處所
    強制戒治，其期間為6 個月以上，至無繼續強制戒治之必要
    為止，但最長不得逾1 年，強制戒治期滿，應即釋放，由檢
    察官為不起訴之處分。觀察、勒戒或強制戒治執行完畢釋放
    後，5 年內再犯第10條之罪者，應依一般刑事訴訟程序予以
    起訴論罪科刑，此觀諸毒品危害防制條例第20條第1 項、第
    2 項、第23條第1 項、第2 項規定自明。被告既有如犯罪事
    實欄所示觀察、勒戒及強制戒治之前科，有臺灣高等法院被
    告前案紀錄表1 份在卷可按，其於強制戒治執行完畢釋放後
    5 年內，再犯本案2 件施用毒品案件，依前述規定自應予以
    起訴論罪科刑。是核被告所為，均係犯毒品危害防制條例第
    10條第1 項施用第一級毒品罪。被告持有第一級毒品之低度
    行為，應為施用第一級毒品之高度行為所吸收，不另論罪。
    被告前開2 次施用海洛因之行為，犯罪時間不同，犯意各別
    、犯行獨立，應分論併罰。被告曾有如犯罪事實欄所示之論
    罪科刑前科，有上開前案紀錄表在卷可稽，其於有期徒刑執
    行完畢後5 年內，故意再犯本案2 件施用第一級毒品之有期
    徒刑以上之罪，為累犯，均應依刑法第47條第1 項規定加重
    其刑。爰審酌被告除上開前科外，復曾於93年間因連續施用
    第一級毒品海洛因，經本院以93年度訴字第722 號判處有期
    徒刑1 年2 月確定（尚未執行完畢），有上開前案紀錄表在
    卷可考，其經觀察勒戒、強制戒治及論罪科刑後，仍未能戒
    絕毒癮，顯見其戒絕毒癮之意念非堅，惟念其於犯罪後坦承
    犯行，態度良好，且施用毒品行為，乃屬對自身健康之戕害
    行為，及其犯罪動機、目的、手段等一切情狀，分別量處如
    主文所示之刑，並定其應執行之刑，以資懲儆。
四、扣案白色粉末1 包（驗前淨重0.089 公克，驗後淨重0.082
    公克）經送鑑定結果，確為海洛因無誤，已如前述，且係被
    告所有供其施用之物，業據被告於本院審理時坦承在卷（見
    本院96年12月26日審判筆錄），應依毒品危害防制條例第18
    條第1 項前段規定，不論屬於犯人與否，均沒收銷燬之，至
    鑑驗耗損之毒品因已滅失，自無庸宣告沒收銷燬，附此敘明
    。
據上論斷，應依刑事訴訟法第273 條之1 第1 項、第284 條之1
、第299 條第1 項前段，毒品危害防制條例第10條第1 項、第18
條第1 項前段，刑法第11條、第47條第1 項、第51條第5 款，判
決如主文。
本件經檢察官甲○○到庭執行職務。
中　　華　　民　　國　　96　　年　　12　　月　　31　　日
                鳳山刑事第二庭  法　官  楊筑婷
以上正本證明與原本無異。
如不服本判決應於收受本判決後10日內向本院提出上訴書狀，並
應敘述具體理由，如未敘述上訴理由者，應於上訴期間屆滿後20
日內補提理由書狀於本院（均須按他造當事人之人數附繕本）「
切勿逕送上級法院」。
中　　華　　民　　國　　96　　年　　12　　月　　31　　日
　　　　　　　　　　　　　　 　 書記官　林靜慧
附錄本判決之論罪法條：
毒品危害防制條例第10條
施用第一級毒品者，處6 月以上5 年以下有期徒刑。
施用第二級毒品者，處3 年以下有期徒刑。
